臺灣桃園地方法院刑事判決　　　　　　　　　　　　九十二年度訴字第一四三二號
　　公　訴　人　臺灣桃園地方法院檢察署檢察官
　　被　　　告　甲○○
　　選任辯護人　許明桐律師
　　　　　　　　陳慶瑞律師
右列被告因違反毒品危害防制條例案件，經檢察官提起公訴（九十二年度偵字第一二
八○○號），本院判決如左：
    主  文
甲○○販賣第二級毒品，處有期徒刑柒年貳月。扣案之第二級毒品ＭＤＭＡ玖拾貳顆
（合計驗餘淨重貳拾柒點肆零柒柒公克），沒收銷燬之。未扣案之背包壹個沒收。另
被訴意圖販賣而持有第三級毒品部分無罪。
    事  實
一、甲○○明知ＭＤＭＡ業經毒品危害防制條例列為第二級毒品，不得非法持有、轉
    讓、販賣，基於販賣第二級毒品以營利之犯意，於民國九十二年七月底某日，在
    桃園縣蘆竹鄉（起訴書誤載為桃園市○○○○○道附近，以每顆新臺幣（下同）
    一百三十元之代價，販入第二級毒品ＭＤＭＡ九十二顆（綠色圓形藥錠二十四顆
    驗餘淨重七點一三九三公克、青色圓形藥錠二十五顆驗餘淨重七點五○八五公克
    、黃色圓形藥錠二十四顆驗餘淨重七點一五五八公克、紅色圓形藥錠十九顆驗餘
    淨重五點六○四一公克）並持有之。其後於同年八月七日，將之悉數裝入其所有
    之背包內，攜往桃園縣桃園市○○路與中華路口附近之「阿ＧＯＧＯ舞廳」處，
    伺機兜售。嗣於當日凌晨二時五十分許，在上開路口，甲○○與友人聊天時，暫
    將該只內裝有上開毒品之背包委請不知情之友人楊詩德代背，而為警查獲，並扣
    得上開第二級毒品ＭＤＭＡ共九十二顆（合計驗餘淨重二十七點四○七七公克）
    。
二、案經桃園縣警察局桃園分局報告臺灣桃園地方法院檢察署檢察官偵查起訴。
    理  由
一、訊據被告甲○○坦承於右揭時、地，持有扣案之第二級毒品ＭＤＭＡ藥錠共九十
    二顆，而遭警查獲之事實，惟矢口否認係意圖販賣營利而販入上開毒品，辯稱：
    買入上開毒品均係為供己施用云云。惟查：
    (一)被告於九十二年八月七日凌晨二時五十分許，為警在桃園縣桃園市○○路與中
      華路口之「阿ＧＯＧＯ舞廳」附近查獲，並自被告所有，交由其不知情之友人
      楊詩德所代背之背包內起出不明綠色圓形藥錠二十四顆、青色圓形藥錠二十五
      顆、黃色圓形藥錠二十四顆、紅色圓形藥錠十九顆等事實，為被告所自承不諱
      ，核與證人楊詩德於警訊時所證述：上開所查獲背包係被告託其代背等語（參
      偵卷第十一頁背面、二十五頁），及證人即查獲之員警蔡金生於偵查中所證述
      之查獲經過情形（參偵卷第四十二頁背面）相符，復有上開綠色圓形藥錠二十
      四顆、青色圓形藥錠二十五顆、黃色圓形藥錠二十四顆、紅色圓形藥錠十九顆
      扣案及毒品照片五張（參偵卷第十六、十七背右上幅照片）可資佐證。而上開
      扣案之毒品，被告坦承係於九十二年七月底，在桃園縣蘆竹鄉○○○○道附近
      ，以每顆一百三十元之價格，向不詳姓名年籍綽號「兄仔」之成年男子所購得
      而持有之物。該扣案之藥錠經本院送請國防部憲兵司令部刑事鑑識中心鑑定，
      經該中心以電子天秤法、液相萃取前處理法、氣相層析質譜分析法鑑定結果，
      均含有第二級毒品ＭＤＭＡ之成份，合計驗餘淨重二十七點四○七七公克（綠
      色圓形藥錠二十四顆驗餘淨重七點一三九三公克、青色圓形藥錠二十五顆驗餘
      淨重七點五○八五公克、黃色圓形藥錠二十四顆驗餘淨重七點一五五八公克、
      紅色圓形藥錠十九顆驗餘淨重五點六○四一公克），屬毒品危害防制條例第二
      條所規範之第二級毒品，復有該中心九十二年十二月三十一日（九二）宇鑑字
      第一七九二四號鑑驗通知書在卷可稽（參本院卷），是足認被告於九十二年八
      月七日凌晨二時五十分許所持有其在同年七月底所買入之上開圓形錠共九十二
      顆，乃屬毒品危害防制條例第二條第二項第二款之第二級毒品ＭＤＭＡ無訛。
    (二)被告於警訊時供稱：因好奇才吸食Ｋ他命，並堅稱：沒有服用搖頭丸或其他毒
      品、藥物等語（參偵卷第八頁）；嗣於解送臺灣桃園地方法院檢察署檢察官訊
      問時仍供稱：只有用Ｋ他命，沒有吃搖頭丸等語（參偵卷第二十四背面、二十
      五頁）。其後於偵查中，在九十二年八月十八日經檢察官提訊到庭，被告仍堅
      稱：只用過Ｋ他命而已，其他沒用過等語（參偵卷第三十八頁）。但被告卻在
      其父親乙○○委任律師為其辯護後，於同年七月二十九日訊問時，一改前供改
      稱：扣案之毒品均係供己施用云云（參偵卷第五十一頁背面）。惟查，被告於
      警訊時尤曾自白販賣第二級毒品ＭＤＭＡ及第三級毒品Ｋ他命予他人，於偵查
      中亦復曾坦承無償轉讓第二級毒品、第三級毒品予友人「阿鋒」、「阿偉」、
      「小偉」、「阿哲」等人（此二部分因均乏其他積極之佐證，尚難以證明）之
      重罪事實，惟卻一再堅詞否認有施用過第二級毒品ＭＤＭＡ之輕罪事實，足見
      被告於案發初始所為之供述，並未權衡利害得失或受他人之影響，從而，被告
      於警、偵訊時所供：沒有施用過第二級毒品ＭＤＭＡ等語，應非子虛。參以，
      被告於遭警查獲時所採集之尿液，經送鑑定結果，嗎啡、安非他命、大麻、Ｍ
      ＤＭＡ等毒品部分，均呈陰性反應，唯獨Ｋ他命部分呈陽性反應，此有臺灣檢
      驗科技股份有限公司濫用藥物尿液檢驗報告三紙，及臺灣尖端先進生技醫藥股
      份有限公司濫用藥物檢驗報告一紙在卷可稽（以上均參本院卷），足見被告於
      九十二年八月七日警訊、解送地檢署檢察官當天，及同年八月十八日所供述：
      未曾施用過第二級毒品ＭＤＭＡ等語，應較真實而可信。其嗣於九十二年九月
      二十九日及本院審理時改稱：被查獲前五、六天，曾施用第二級毒品ＭＤＭＡ
      云云，非但與其前供不符，且毫無證據可資佐證，應為事後卸責之詞，不足採
      信。
    (三)被告既不施用第二級毒品ＭＤＭＡ，已如前述，但被告卻在同一時間買入為數
      高達九十二顆之第二級毒品ＭＤＭＡ，且依被告所供，該毒品買入之價格即已
      多達一萬餘元，由此足見，被告買入扣案之第二級毒品ＭＤＭＡ九十二顆之始
      ，確非供其自己施用。此外，被告遭警查獲時，所持有之第二級毒品ＭＤＭＡ
      九十二顆，共分四種不同顏色，每一種顏色之各別數量分別為二十四、二十五
      、二十四、十九顆，每一種類之數量極接近，顯係特別搭配所致，而九十二顆
      之毒品數量，就一般施用第二級毒品ＭＤＭＡ之人而言，尤可維持五、六十日
      以上，顯非一日即可食用完畢之量，但被告自己既不施用，卻將之悉數攜往人
      馬雜沓的「阿ＧＯＧＯ舞廳」，更足認被告意圖販賣他人營利，販入後伺機求
      售之情。
    (四)被告嗣於九十二年八月十八日偵查時及本院審理時辯稱：扣案之第二級毒品Ｍ
      ＤＭＡ是與友人「阿鋒」、「阿偉」、「小偉」、「阿哲」等四人合資購買云
      云。惟查，被告上開所辯，非但與其之前於警、偵訊時所供述：扣案之毒品均
      為其所有之情節不符。且查，被告於偵查時係供稱：我與四位朋友合資買二萬
      多元，我出多少錢已忘了。」、「他們同意將東西放我這裡，要的時候會來向
      我拿。」等語（參偵卷第三十七頁）。但於本院行準備程序時卻辯稱：「我是
      買來要和四位朋友阿鋒、阿偉、小偉、阿哲一起用。我買的價錢、數量、時間
      、地點均如起訴書所載。我們四人一起買，但由我出面買回來，還沒有分，他
      們說先放在我這，我們一人約出四、五千元，他們錢在外面都給我了。」等語
      （參本院九十二年十月二十一日筆錄）。最後於本院審理時三度改稱：「就是
      那幾個朋友。因為那次我的確有拿毒品給他們，但他們並沒有給我錢。我那次
      也有叫他們把毒品拿回去，但他們一直不肯。要繼續放在我這邊，至於錢他們
      也沒給，說要等把東西拿到時才給。」等語（參本院九十三年一月二十九日審
      判筆錄），先後供述明顯不一，難以遽信。況查，毒品之價值昂貴，且持有第
      二級毒品若遭查獲，更將因此獲判徒刑，被告當然知悉，縱基於朋友之誼為友
      人代購，但既已於七月底買得毒品，卻迄至被查獲時為止，非但未將之交付友
      人，反而全數攜往舞廳之類人員混雜之場所，其不合常理甚明。此外，被告迄
      無法提供其所稱之「阿鋒」、「阿偉」、「小偉」、「阿哲」等人之確實年籍
      ，供本院查證，以佐證其上開辯解，空言主張，自難採信。
    (五)至於被告另辯稱：是因擔心放在家中，遭父親發現，所以全部攜往「阿ＧＯＧ
      Ｏ舞廳」云云。而證人即被告之父乙○○亦作證稱：曾在九十二年五、六月時
      ，發現被告人傻傻的樣子，而懷疑其有施用毒品，以及常去被告房間翻找等語
      ，以呼應被告之上開辯解。惟查，證人乙○○同時另證稱：曾問過被告是否吸
      毒，但被告否認等語。因此，證人乙○○並無法確實證明被告有施用第二級毒
      品ＭＤＭＡ之事實。況且，攜第二級毒品ＭＤＭＡ至公共場所，如遭查獲，非
      但所有之毒品將遭沒收銷燬，且會受科處徒刑之判決，被告若是放在家中，遭
      父親發現，不過是遭到丟棄或責備之結果，但攜至公共場所，尤其是本件查獲
      之「阿ＧＯＧＯ舞廳」之類警方較常前往查緝之處所，則極易遭查獲，二相比
      較，自以攜至公共場所較為危險，且可能付出之代價較大，若被告非意在伺機
      轉售他人牟利，實無干冒如此之危險，而寧願將毒品全數攜至公共場所，只為
      避免遭其父親發現之理。從而，被告上開所辯，難以採信。證人乙○○之證詞
      ，亦難資為被告有利之認定。
    (六)另被告請求調閱警訊時之錄影帶，惟查，經向移送機關查詢結果，本案訊問時
      並未同步錄影，僅製有錄音帶，此有電話紀錄在卷可稽。且查，被告警訊時所
      為之供詞，業經移送機關錄製錄音帶，而該錄音帶之內容與警訊筆錄所載之內
      容，均大抵相符，復經本院勘驗，並製有勘驗筆錄在卷可查（參本院九十二年
      十月二十一日準備程序筆錄）。參以，被告於本院九十二年十月三日送審訊問
      時亦供稱：警訊時未遭毆打，也未受騙或威脅，均係照實講等語（參本院該日
      筆錄），是被告於警訊中之自白有證據能力甚明。因此，被告請求調閱錄影帶
      一節，實無必要。
    (七)末按ＭＤＭＡ為政府公告，未經許可不得販賣、持有、轉讓之管制毒品，乃政
      府大力宣導之事，而意圖營利，販入屬違禁物之第二級毒品ＭＤＭＡ，以伺機
      販賣之行為，事涉重典，苟無利潤可圖，被告豈有販入之動機。況被告於警訊
      時表示一顆第二級毒品ＭＤＭＡ買入一百三十元，可以二百元販售，足見被告
      主觀上有販賣他人以營利之意圖，灼然甚明，被告所辯：買入是為供己施用，
      無販賣之意云云，無非畏罪圖免之詞，洵不足採。
    (八)綜合上開事證，被告所為否認犯罪之辯解，核屬卸責之詞，均不足採為有利於
      被告認定之依據。本件事證明確，被告意圖販賣營利而販入第二級毒品ＭＤＭ
      Ａ之犯行，洵堪認定，應依法論科。
二、被告行為後，毒品危害防制條例業經修正公布，並於九十三年一月九日施行，關
    於該條例第四條第二項之販賣第二級毒品部分，其罪刑並未經修正，是修正後之
    規定，對被告並無不利，依刑法第二條第一項前段，自應適用修正後之毒品危害
    防制條例之規定，合先敘明。又按販賣行為，並不以販入之後復行賣出為要件，
    祇要以營利為目的，而將毒品販入，其犯罪即為完成。末查，ＭＤＭＡ業經行政
    院公告為毒品危害防制條例第二條第二項第二款之第二級毒品，未經許可不得非
    法持有、販賣。被告明知ＭＤＭＡ係公告管制之第二級毒品，卻仍意圖營利而販
    入並非法持有，核其所為，係犯修正後毒品危害防制條例第四條第二項之販賣第
    二級毒品罪，被告持有第二級毒品ＭＤＭＡ之低度行為應為其販賣第二級毒品Ｍ
    ＤＭＡ之高度行為所吸收，不另論罪。而公訴意旨認被告買入第二級毒品ＭＤＭ
    Ａ係供己施用，嗣為賺取生活費用，始更改為意圖販賣而持有，因認被告所為係
    犯同條例第五條第二項之意圖販賣而持有第二級毒品罪嫌。惟查，被告未曾施用
    第二級毒品，顯見其購入毒品初始並非供己施用，而是意圖販賣他人以營利，準
    備伺機出售已如前述，是被告之所為，已合於販入之構成要件，非僅意圖販賣而
    持有，因此，公訴意旨認被告所為係犯同條例第五條第二項之罪，尚有未洽，惟
    其起訴之基本事實相同，本院自仍應予審理，並變更其起訴法條，附此敘明。爰
    審酌被告為七十三年十月三十一日生，行為時（即九十二年八月七日）甫滿十八
    歲（年籍資料詳卷），其社會經驗、智識程度尚淺，又查其並無前科紀錄，此有
    臺灣高等法院被告全國前案紀錄表一份在卷可查，素行尚稱良好，惟其所販入之
    毒品數量有九十二顆，以及被告犯罪後多次翻異供詞，態度不佳等一切情狀，量
    處如主文所示之刑。扣案之第二級毒品ＭＤＭＡ共九十二顆（合計驗餘淨重二十
    七點四○七七公克），為查獲之毒品，應依修正後毒品危害防制條例第十八條第
    一項前段之規定宣告沒收銷燬之；又未扣案之背包一個，係被告所有，業據被告
    供述及證人楊詩德證述在案，該背包係用來裝扣案毒品外出，以伺機出售而犯持
    有毒品罪時所用之物，爰併依刑法第三十八條第一項第二款之規定諭知沒收。另
    扣案之Ｋｅｔａｍｉｎｅ（俗稱Ｋ他命）二十二瓶（驗餘淨重十七點八七五八公
    克），固係屬毒品危害防制條例第二條第二項所定之第三級毒品，被告無正當理
    由而擅自持有，本應依該條例第十八條第一項後段規定，諭知沒收銷燬之，但被
    告單純持有第三級毒品，並不構成犯罪（詳如後述），公訴人亦未請求法院為單
    獨沒收，爰不就此部分為沒收銷燬之諭知，附此敘明。
三、(一)公訴意旨另略以：被告甲○○基於意圖施用第三級毒品Ｋ他命之犯意，於上開
      時、地，以每瓶五百五十元之代價，向綽號「兄仔」買入三十瓶，嗣後其見有
      管道可購買毒品，施用毒品之數量已不虞匱乏，且為賺取生活費，遂更改為意
      圖販賣及施用而持有上開毒品，並不時前往上述「阿ＧＯＧＯ舞廳」等處伺機
      兜售，嗣於右揭查獲時、地，為警查獲，並扣得Ｋ他命二十二瓶（驗餘淨重十
      七點八七五八公克），因認被告此部分所為，另涉有毒品危害防制條例第五條
      第三項之意圖販賣而持有第三級毒品罪嫌。
    (二)惟按犯罪事實應依證據認定之，無證據不得認定其犯罪事實，刑事訴訟法第一
      百五十四條第二項定有明文。又按不能證明被告犯罪或其行為不罰者，應諭知
      無罪之判決，同法第三百零一條亦有明定。且被告之自白，不得作為有罪判決
      之唯一證據，仍應調查其他必要之證據，以察其是否與事實相符，刑事訴訟法
      第一百五十六條第二項亦定有明文。末按認定犯罪事實所憑之證據，雖不以直
      接證據為限，間接證據亦包括在內；然而無論直接或間接證據，其為訴訟上之
      證明，須於通常一般之人均不致有所懷疑，而得確信其為真實之程度者，始得
      據為有罪之認定，倘其證明尚未達到此一程度，而有合理之懷疑存在時，應為
      無罪之諭知，此有最高法院七十六年度台上字第四九八六號判例可資參照。
    (三)公訴意旨認被告另涉有前開犯行，無非係以被告於警訊中曾自白販賣Ｋ他命七
      瓶予不詳姓名之人，及被告持有扣案Ｋ他命二十二瓶於「阿ＧＯＧＯ舞廳」附
      近流連之事實為其主要依據。訊據被告堅詞否認有何意圖販賣第三級毒品Ｋ他
      命之犯行，並辯稱：自己有施用Ｋ他命，扣案之Ｋ他命都是買來供己施用的等
      語。經查：
    (1)被告於九十二年八月七日凌晨二時五十分許，在右揭時、地，為警查獲時，所
      持有之二十二瓶裝有白色粉末之物，經本院送請國防部憲兵司令部刑事鑑識中
      心鑑定，經該中心以電子天秤法、液相萃取前處理法及氣相層析質譜儀法檢驗
      結果，均檢出Ｋ他命成份，驗餘淨重十七點八七五八公克，此有該中心九十二
      年十二月三十一日（九二）宇鑑字第一七九二四號鑑驗通知書在卷可稽（參本
      院卷），而Ｋ他命於九十一年一月二十三日經公告為第三級毒品，是被告於右
      揭時、地持有第三級毒品Ｋ他命二十二瓶之事實，固無疑義。惟持有毒品之原
      因非只一端，或預備供己施用、或意圖販賣，抑或單純持有。訊據被告於警訊
      （參偵卷第八頁）、偵查（參偵卷第二十四頁背面）及本院歷次陳述時均坦承
      有施用第三級毒品Ｋ他命之行為，而被告於右揭時、地為警查獲時，所採集之
      尿液，經本院送請台灣尖端先進生技醫藥股份有限公司鑑定，該公司以酵素免
      疫分析法初步檢驗後，再以氣相層析質譜儀確認結果，亦確實檢出Ｋ他命陽性
      反應，此有該公司九十三年三月二日台（九十三）技字第二三號函暨所附濫用
      藥物檢驗報告一紙在卷可參（參本院卷），是堪信被告所辯：其有施用第三級
      毒品Ｋ他命，以及扣案之Ｋ他命係供自己施用等語，尚非無稽。
    (2)被告雖於警訊時曾供稱：販賣Ｋ他命予他人云云（參偵卷第七頁），但被告嗣
      於解送臺灣桃園地方法院檢察署檢察官訊問時則改稱：有拿一些給朋友用，他
      們沒有給錢等語（參偵卷第二十四頁），其後經二次提訊，又改稱：是與「阿
      鋒」等四位朋友合資購買，並沒有打算賣給別人等語（參偵卷第三十七、三十
      八頁背面）。是被告對於其是否曾販售Ｋ他命予他人或有無販賣之意圖，前後
      供詞明顯不一，縱被告於警訊時所為之自白，係出於其個人自由意願下所為，
      而有證據能力，如如前述，但本件並未查獲被告確有販賣第三級毒品Ｋ他命之
      行為，且遍查全卷亦無關於買主、非法販賣之確實數量、價額及獲利多寡等資
      料，是亦無其他積極證據足以證明被告確有販售第三級毒品或意變更犯意，改
      為意圖販賣而持有之行為。此外，被告確有施用第三級毒品Ｋ他命之行為，已
      如前述，其為滿足自己施用之需求，買入第三級毒品Ｋ他命而持有，亦屬事理
      之常。又被告雖將全部二十二瓶之第三級毒品攜往「阿ＧＯＧＯ舞廳」，但對
      於施用毒品者，將毒品隨身攜帶方便施用，應甚平常，是在乏其他證據足以證
      明被告確有變更單純為個人施用之持有，改以販賣之意圖而持有之事實下，自
      難徒以被告攜扣案之二十二瓶Ｋ他命之事實，據以認定被告係意圖販賣而持有
      。此外，復查無其他積極證據足資認定公訴人所指述被告係基於販賣之意圖而
      持有扣案之第三級毒品Ｋ他命，從而，應認被告僅係單純持有屬第三級毒品之
      Ｋ他命，惟因現行法律僅處罰販賣、轉讓或意圖販賣而持有等行為，並未就單
      純持有第三級毒品行為加以處罰，從而，本件既無證據證明被告意圖販賣而持
      有前開第三級毒品Ｋ他命，被告此部分單純持有第三級毒品行為自不為罪，是
      揆諸首揭規定及說明，此部分自應為被告無罪之諭知。
據上論斷，應依刑事訴訟法第二百九十九條第一項前段、第三百條、第三百零一條第
一項，修正後毒品危害防制條例第四條第二項、第十八條第一項前段，刑法第十一條
、第二條第一項前段、第三十八條第一項第二款，判決如主文。
本案經檢察官廖先志到庭執行職務。
中      華      民      國    九十三    年      四      月     十二     日
                                 臺灣桃園地方法院刑事第十庭
                                       審判長法  官  江  德  民
                                             法  官  蔡  和  憲
                                             法  官  李  桂  英
右正本證明與原本無異。
如不服本判決，應於判決送達後十日內向本院提出上訴狀( 應附繕本 )，上訴於
臺灣高等法院。
                                             書記官  張  淑  芬
中      華      民      國    九十三    年      四      月     十二     日
附錄：本案論罪科刑法條全文：
毒品危害防制條例第四條
製造、運輸、販賣第一級毒品者，處死刑或無期徒刑；處無期徒刑者，得併科新臺幣
一千萬元以下罰金。
製造、運輸、販賣第二級毒品者，處無期徒刑或七年以上有期徒刑，得併科新台幣七
百萬元以下罰金。
製造、運輸、販賣第三級毒品者，處五年以上有期徒刑，得併科新臺幣五百萬元以上
罰金。
製造、運輸、販賣專供製造或施用毒品之器具者，處一年以上七年以下有期徒刑，得
併科新臺幣一百萬元以下罰金。
前四項之未遂犯罰之。
